# 购买烂尾楼缴纳营业税问题

提问人：张新杰 1982 时间：2010-12-02 21:14:10
某单位为一工业企业，购买了一个烂尾楼，然后自己建设好，用了一段时间对外销售，那么该如何纳营业税？ 首先是不是按照建筑业征税，因为有自建行为发生，按3%征税 其次是不是按照销售不动产征税，5%征税 然后按照上面两个营业税征城建税和教育费附加 然后按照土地增值税征税 然后按照合同印花税 最后按照财产转让收入纳企业所得税。 请高手分析这样对不对。 如果这个单位不是工业企业而是建筑企业，有没有区别呢

回答人：chenyiwei
房地产开发和建筑业都是需要有资质的，所以由一个工业企业完成所有这些交易似乎不现实？ 税务上大致如你所述，需要注意此时营业税不能差额计征。